---
title: "Короновирус"
output: 
  flexdashboard::flex_dashboard:
    orientation: rows
    social: menu
    logo: logo.png
    source_code: embed
    vertical_layout: fill
---

```{r setup, include=FALSE}
#------------------ Packages ------------------
library(flexdashboard)

#checks if there is data update on the Github version
#coronavirus::update_datasets(silence = TRUE)

setwd("~/Desktop/ДЗ. г. Москва/Статистика/COVID-19")

## Получаем данные по миру 
library(coronavirus)
#data(coronavirus)
##Локальная загрузка
load(file = "coronavirus.rda")
### Пакеты
library(httr)
library(jsonlite)
library(xml2)
library(rvest)
library(tidyr)
library(tibble)
library(dplyr)
library(ggplot2)
library(XML)
library(forcats)
library(tidytext)
library(knitr)
library(readr)
library(plotly)
library(flexdashboard)

covid_rf <- read_csv("covid_rf.csv")
rf_4 <- read_csv("rf_4.csv")

`%>%` <- magrittr::`%>%`
#------------------ Parameters ------------------
# Set colors
# https://www.w3.org/TR/css-color-3/#svg-color
confirmed_color <- "#283C72"
active_color <- "#C0232C"
recovered_color <- "forestgreen"
death_color <- "black"
####------------------ Data ------------------
df <- coronavirus %>% 
  # dplyr::filter(date == max(date)) %>%
  dplyr::group_by(Country.Region, type) %>%
  dplyr::summarise(total = sum(cases)) %>%
  tidyr::pivot_wider(names_from =  type, 
                     values_from = total) %>%
  dplyr::mutate(unrecovered = confirmed - ifelse(is.na(recovered), 0, recovered) - ifelse(is.na(death), 0, death)) %>%
  dplyr::arrange(-confirmed) %>%
  dplyr::ungroup() %>%
  dplyr::mutate(country = dplyr::if_else(Country.Region == "United Arab Emirates", "UAE", Country.Region)) %>%
  dplyr::mutate(country = dplyr::if_else(country == "Mainland China", "China", country)) %>%
  dplyr::mutate(country = dplyr::if_else(country == "North Macedonia", "N.Macedonia", country)) %>%
  dplyr::mutate(country = trimws(country)) %>%
  dplyr::mutate(country = factor(country, levels = country))


```

Мир
=======================================================================
Row 
-----------------------------------------------------------------------

### Всего заболевших {.value-box}

```{r}

valueBox(value = paste(format(sum(df$confirmed), big.mark = ","), "", sep = " "), 
         caption = "Всего заболевших", 
         icon = "fas fa-user-md", 
         color = confirmed_color)
```


### Активных {.value-box}

```{r}
valueBox(value = paste(format(sum(df$unrecovered, na.rm = TRUE), big.mark = ","), " (",
                       round(100 * sum(df$unrecovered, na.rm = TRUE) / sum(df$confirmed), 1), 
                       "%)", sep = ""), 
         caption = "Активных случаев", icon = "fas fa-ambulance", 
         color = active_color)
```

### Выздоровевшие {.value-box}

```{r}
valueBox(value = paste(format(sum(df$recovered, na.rm = TRUE), big.mark = ","), " (",
                       round(100 * sum(df$recovered, na.rm = TRUE) / sum(df$confirmed), 1), 
                       "%)", sep = ""), 
         caption = "Выздоровевших", icon = "fas fa-heartbeat", 
         color = recovered_color)
```

### Смерти {.value-box}

```{r}

valueBox(value = paste(format(sum(df$death, na.rm = TRUE), big.mark = ","), " (",
                       round(100 * sum(df$death, na.rm = TRUE) / sum(df$confirmed), 1), 
                       "%)", sep = ""),
         caption = "летальных исходов", 
         icon = "fas fa-heart-broken", 
         color = death_color)
```


Row
-----------------------------------------------------------------------

### 25 Стран с наибольшей заболеваемостью

```{r daily_summary}

# df_summary <- coronavirus %>% 
#   # dplyr::filter(Country.Region != "Others") %>%
#   dplyr::group_by(Country.Region, type) %>%
#   dplyr::summarise(total_cases = sum(cases)) %>%
#   tidyr::pivot_wider(names_from = type, values_from = total_cases) %>%
#   dplyr::arrange(- confirmed) %>%
#   dplyr::filter(confirmed >= 25) %>%
#   dplyr::select(country = Country.Region, confirmed, death, recovered) %>%
#   dplyr::mutate(death_rate = death / confirmed*100) %>% 
#   ungroup()%>% 
#   dplyr::mutate(country = factor(country, levels = country))

plotly::plot_ly(data = df[1:30, ], 
                x = ~ country, 
                y = ~ unrecovered, 
                #text =  ~ confirmed, 
                #textposition = 'auto',
                type = "bar", 
                name = "Активные",
                marker = list(color = active_color)) %>%
  plotly::add_trace(y = ~ recovered,
                    # text =  ~ recovered,
                    # textposition = 'auto',
                    name = "Выздоровевшие",
                    marker = list(color = recovered_color)) %>%
  plotly::add_trace(y = ~ death, 
                    # text =  ~ death, 
                    # textposition = 'auto',
                    name = "Смерти",
                    marker = list(color = death_color)) %>%
  plotly::layout(barmode = 'stack',
                 yaxis = list(title = "Все наблюдения (Log шкала)",
                              type = "log"),
                 xaxis = list(title = ""),
                 hovermode = "compare",
                 margin =  list(
                   # l = 60,
                   # r = 40,
                   b = 10,
                   t = 10,
                   pad = 2
                 ))
```

Row {data-width=400}
-----------------------------------------------------------------------

### Заболеваемость по странам
    
```{r}
knitr::kable(coronavirus %>% 
  dplyr::group_by(Country.Region, type) %>%
  dplyr::summarise(total_cases = sum(cases)) %>%
  tidyr::pivot_wider(names_from = type, values_from = total_cases) %>%
  dplyr::arrange(- confirmed) %>%
  dplyr::filter(confirmed >= 25) %>%
  dplyr::select(Страна = Country.Region, confirmed, death, recovered) %>%
  dplyr::mutate("Новые случаи" = confirmed - sum(death, recovered),
                "Доля выздоровевших" = recovered/confirmed*100,
                "Доля умерших" = death / confirmed*100)%>%
  dplyr::  rename(.,Заболевшие = confirmed, Выздоровевшие = recovered,  Умершие= death), digits = 2)
```



СНГ
=======================================================================


Column {data-width=400}
-------------------------------------
    
### Новые случаи за сутки (`r  max(coronavirus$date)`)
    
```{r}
max_date <- max(coronavirus$date)
coronavirus %>% 
  filter(Country.Region %in% c("Russia", "Belarus", "Azerbaijan", "Armenia",
                             "Kazakhstan", "Georgia", "Ukraine", "Uzbekistan"))%>%
  filter(cases != "0")%>%  
  dplyr::group_by(Country.Region, type) %>%
  dplyr::filter(type == "confirmed", date == max_date) %>%
  dplyr::group_by(Country.Region) %>%
  dplyr::summarise(total_cases = sum(cases)) %>%
  dplyr::arrange(-total_cases) %>%
  dplyr::mutate(country = factor(Country.Region, levels = Country.Region)) %>%
  dplyr::ungroup() %>%
  #dplyr::top_n(n = 15, wt = total_cases) %>%
  plotly::plot_ly(x = ~ country,
                  y = ~ total_cases,
                  text = ~ total_cases,
                  textposition = 'auto',
                  type = "bar") %>%
  plotly::layout(yaxis = list(title = "Количество новых случаев за сутки"),
                 xaxis = list(title = ""),
                 margin =  list(
                   l = 10,
                   r = 10,
                   b = 10,
                   t = 10,
                   pad = 2
                 ))

```



-------------------------------------
   
### Статистика по странам СНГ

```{r}
library(forcats)
coronavirus %>% 
  filter(Country.Region %in% c("Russia", "Belarus", "Azerbaijan", "Armenia",
                             "Kazakhstan", "Georgia", "Ukraine", "Uzbekistan"))%>%
   filter(cases != "0")%>%  
  dplyr::group_by(Country.Region, type) %>%
  summarise(total_cases = sum(cases)) %>%
  ungroup() %>% 
  mutate(Country.Region  =  fct_reorder(Country.Region, total_cases)) %>% 
  pivot_wider(names_from = type, values_from = total_cases) %>% 
 plotly::plot_ly(data = ., 
                x = ~ Country.Region, 
                y = ~ confirmed, 
                # text =  ~ confirmed, 
                # textposition = 'auto',
                type = "bar", 
                name = "Заболевшие",
                marker = list(color = active_color)) %>%
  plotly::add_trace(y = ~ recovered,
                    # text =  ~ recovered,
                    # textposition = 'auto',
                    name = "Выздоровевшие",
                    marker = list(color = recovered_color)) %>%
  plotly::add_trace(y = ~ death,
                    # text =  ~ death,
                    # textposition = 'auto',
                    name = "Смерти",
                    marker = list(color = death_color)) %>%
  plotly::layout(barmode = 'stack',
                 yaxis = list(title = "Все наблюдения"),
                 xaxis = list(title = ""),
                 hovermode = "compare",
                 margin =  list(
                   # l = 60,
                   # r = 40,
                   b = 10,
                   t = 10,
                   pad = 2
                 ))
```   
 

Данные по РФ
=======================================================================

Column {data-width=600}
-------------------------------------
   
### Общая заболеваемость по РФ

```{r}
rf_4_1 <- rf_4 %>% 
     filter( Дата >	"2020-03-15") %>% 
    # select(., c(1, 3, 5, 7)) %>% 
     pivot_longer(cols = c(-Дата) , names_to = "Случии") %>% 
   # filter(Дата > "2020-03-01") %>% 
    #filter(value != "0") %>% 
    pivot_wider(names_from = Случии, values_from = value)


  
###########
plotly::plot_ly(data = rf_4_1) %>%
  plotly::add_trace(x = ~ Дата,
                    y = ~ Выявленые,
                    type = "scatter",
                    mode = "lines+markers",
                    name = "Новые случаи за сутки",
                    line = list(color = active_color),
                    marker = list(color = active_color)) %>%
  plotly::add_trace(x = ~ Дата,
                    y = ~ Выздоровевшие,
                    type = "scatter",
                    mode = "lines+markers",
                    name = "Выздоровевшие",
                    line = list(color = recovered_color),
                    marker = list(color = recovered_color)) %>%
  plotly::add_trace(x = ~ Дата,
                    y = ~ Умершие,
                    type = "scatter",
                    mode = 'lines+markers',
                    name = "Умершие",
                    line = list(color = death_color),
                    marker = list(color = death_color)) %>%
   # plotly::add_annotations(x = as.Date("2020-03-01"),
   #                        y = 42716,
   #                        text = paste("# of recovered cases surpass",
   #                                     "",
   #                                     "the # of active cases"),
   #                        xref = "x",
   #                        yref = "y",
   #                        arrowhead = 5,
   #                        arrowhead = 3,
   #                        arrowsize = 1,
   #                        showarrow = TRUE,
   #                        ax = -10,
   #                        ay = 90)# %>%
  plotly::layout(title = "",
                 yaxis = list(title = "Заболеваемость"),
                 xaxis = list(title = "Дата"),
                 legend = list(x = 0.1, y = 0.9),
                 hovermode = "compare")
```

Column {data-width=400}
-------------------------------------

### ТОП- 10 регионов по заболеваемости COVID-19 в РФ 

```{r}
#Сюда данные по заболеваймости за стутки по РФ
crf_url <- "https://xn--80aesfpebagmfblc0a.xn--p1ai/#"

crf_raw <- crf_url%>%
  xml2:: read_html()%>%
  html_nodes("table") %>% 
  #rvest :: html_node (xpath = '// * [@ id = "mw-content-text"] / div / table [3]')#%>%htmltab()
  rvest :: html_table (fill = TRUE,
                       header = FALSE) 

names_tab <-c("Регион", "Заболевших", "Выздоровевших", "Умерло")
t <- crf_raw[[1]]
colnames(t) <- names_tab 

data_rf2 <- as_tibble(t) %>% 
  pivot_longer(-Регион, names_to = "события", values_to = "значения")#

### График plotly
data_rf2 %>% 
  filter(события == "Заболевших") %>% 
  top_n(10, wt = значения) %>%
  mutate(Регион = fct_reorder(Регион,значения)) %>%
  plot_ly(x = ~ Регион, y = ~ значения) %>% 
  add_column() %>% 
  layout(barmode = 'stack',
         title = "Заболеваемость по регионам РФ",
                 yaxis = list(title = "", type = "log"),
                 xaxis = list(title = ""),
                 hovermode = "compare")


```



### Общая статистика по регионам РФ

```{r}

knitr::kable(data_rf2 %>%
  pivot_wider(names_from = события, values_from = значения) %>%
  dplyr::mutate("Доля выздоровевших" = Выздоровевших/Заболевших*100,
                "Доля умерших" = Умерло/Заболевших*100), digits = 2)
```



О программе
=======================================================================

**COVD-19**

Данные о распространённости  COVID-19 по миру, странам СНГ и РФ. 

**Данные**

Для анализа заболеваемости по миру используются данные из пакета [coronavirus](https://github.com/RamiKrispin/coronavirus). Данный пакет основан на данных, публикуемых университетом Johns Hopkins University Center for Systems Science and Engineering (JHU CCSE) Coronavirus [repository](https://github.com/RamiKrispin/coronavirus-csv)


**Пакеты, используемые для анализа**

* Dashboard построен с помощью пакета [flexdashboard](https://rmarkdown.rstudio.com/flexdashboard/)  
* Графики построены в пакете [plotly](https://plot.ly/r/) 
* Обработка данных - [dplyr](https://dplyr.tidyverse.org/) [tidyr](https://tidyr.tidyverse.org/)
* Таблицы - построены  [kable](https://cran.r-project.org/web/packages/kableExtra/vignettes/awesome_table_in_html.html) 

**Данные**

* Данные по общей статистике заболеваемости по миру забирались из репозитория [coronavirus](https://github.com/RamiKrispin/coronavirus),
* Заболеваемость по РФ  [стопкоронавирус.рф](https://xn--80aesfpebagmfblc0a.xn--p1ai/#)

**Автор**

Драгунов Д.О. [РНИМУ](http://rsmu.ru/16372.html)
[НИИОЗММ](http://niioz.ru/institut/spetsialisty/dragunov-dmitriy-olegovich/)






